【裁判字號】    92,訴,1923
【裁判日期】    920916
【裁判案由】    公共危險
【裁判全文】
臺灣臺中地方法院刑事判決                        九十二年度訴字第一九二三號
    公  訴  人  臺灣臺中地方法院檢察署檢察官
    被      告  甲○○原名：.
右列被告因公共危險案件，經檢察官提起公訴（九十二年度偵字第一一五八二號  ）
，本院判決如左：
    主  文
甲○○（原名王天佑）以飆車之方法致生往來之危險，處有期徒刑陸月，如易科罰金
，以參佰元折算壹日。
    事  實
一、甲○○（原名王天佑）素行不佳，前曾犯違反麻醉藥品管理條例、強盜等罪（均
    未構成累犯），詎仍不知悔改。甲○○於民國（下同）九十二年六月八日凌晨二
    時許，駕駛其母親王陳月娥所有之車號二二００─ＧＡ號自小客車搭載友人乙○○、黃慧娟、林明頡三人在台中市○○路、青海路、西屯路等街道以時速八十公
    里以上之速度高速競飆，佔用車道、闖紅燈、蛇行飆車，迫使道路上之車輛、行
    人紛紛走避而致生往來之危險。嗣經警車追緝，甲○○拒不停車，更加速蛇行飆
    車，於同日凌晨二時二十五分許，飆車至台中縣大雅鄉○○○路六十號之死巷內
    始為警當場查獲。
二、案經台中市警察局第六分局報請臺灣臺中地方法院檢察署檢察官偵查起訴。
    理  由
一、訊據被告甲○○對於右揭時地駕駛汽車經警攔截查獲之事實固坦承不諱，然矢口
    否認有何前揭飆車之犯行，辯稱：伊雖有駕車，但沒有飆車，只是去看熱鬧，警
    察取締當時伊是要離開飆車之車隊，免得被警察誤會伊是飆車族云云。惟查右揭
    事實，業據被告甲○○於警訊及偵查中直承不諱（見台灣台中地方法院檢察署九
    十二年度偵字第一一五八二號卷第七、八頁），證人即本件現場取締之台中市警
    察局第六分局第六組警員丙○○於本院九十二年八月十九日審理時，到庭具結證
    稱如下：
    問：本案案發時你是否在場？
    證人丙○○：在。
    問：當時你看到的情況？
    證人丙○○：我們執行防飆勤務，當時我們依據勤務中心通報，在台中市○○路
                與環中路口有飆車族聚集，我們駕駛巡邏車總共三位同仁到達現場
                ，我們沿著青海路到環中路往北的方向，到場之後已經有發現被告
                這台車子，當時被告往北的方向飆，我們放慢速度不要讓飆車族過
                來，但是全部飆車族在環中路上往北飆車之後卻又繞回來，再往環
                中路北邊飆，我們就開警報器跟著飆車隊後面，我們本來想驅離，
                但是車隊在該路段上「甩尾飆車」，我們就開始鳴警報器請他們停
                車，但是他們到環中路與西屯路口又飆了一圈，我們又追了他們一
                圈，鳴笛他們都不停，到北邊時，已經紅燈狀態，被告就左轉闖紅
                燈往西屯路，而且當時有個女孩子綠燈直行差點被被告撞到，但是
                被告他們都沒有減速或停車，閃過之後還是繼續飆車，被告就一直
                往郊區衝，我們一直跟著，過了安和路口之後被告往右轉從巷子逃
                逸，一直追到台中縣大雅鄉○○○路六十號的死巷內才抓到被告他
                們，我們從被告開始在環中路與西屯路口闖紅燈時就開始集中追被
                告這輛車，因其他的飆車族已經四散逃逸。
    問：被告當時車速？
    證人丙○○：在小路五米寬的路上時速約六、七十公里，到台中市與大雅交接的
                福雅路上被告的車速約有一百四十公里，我們的警車是premio二千
                的，被告的是裕隆一千六的。
    問：車速是不是如證人丙○○當庭所述這麼快？
    被告甲○○：沒有那麼快，我最快時速八十多。
    問：你有無闖紅燈？
    被告甲○○：有。
    問：你有無繞圈，你如何繞的？
    被告甲○○：是一百八十度繞回來叫繞一次，我只有繞一次，我沒有繞到三百六
                十度。
    問：證人丙○○為何說你在環中路與青海路口與環中路與西屯路口都有迴轉，迴
        轉了兩次？
    被告甲○○：我只有迴轉一百八十度。
    問：警察取締，你有無看到？
    被告甲○○：剛開始沒有看到，到了大雅時才看到。
    問：你何時開始追被告的？
    證人丙○○：在環中路與青海路口就開始一直追著被告，我們有開警鈴與警報燈
                ，警報器很大聲，半夜七、八百公尺遠都可以聽得到警報器的聲音
                。
    被告甲○○：我車內開音樂。
    問：警察取締你為何不停車？
    被告甲○○：我害怕警察誤認我飆車，因為我怕會被開紅單。
    問：紅單繳了沒有？
    被告甲○○：繳了，繳了新台幣貳萬玖仟壹佰元整。
    問：提示台中市警察局舉發違反道路交通管理事件通知單，有何意見？（提示參
        份）
    被告甲○○：沒有錯，我被開三張。
    問：你說你沒有飆車，為何前開通知單裡面載明闖紅燈、危險駕駛、十字路口妨
        害他車通行安全等語，而且還不服取締逃逸，為何你沒有聲明異議還去繳納
        ？
    被告甲○○：我沒有聲明異議，因為車子還在警察局。
    問：證人丙○○與你有無恩怨？
    被告甲○○：沒有。
    問：與被告有無恩怨？
    證人丙○○：沒有，被告確實有飆車，我沒有冤枉他。
    問：證人乙○○有無叫你停車？
    被告甲○○：有，但是我不敢停。
    問：提示被告於警訊中筆錄所述，你承認你有飆車而且時速高達壹佰公里左右，
        而且迴轉兩次，有何意見？（提示並告以要旨）
    被告甲○○：是我的簽名。
    問：警察有無刑求你？
    被告甲○○：沒有。
    問：你有無刑求被告？
    證人丙○○：沒有。
    問：有無筆錄是你自己寫的？
    證人丙○○：沒有。是被告自己供述的，而且有錄音。
    另參酌證人乙○○於警訊中證述稱，被告甲○○確有於右揭時地駕駛汽車闖紅燈
    ，經警在後鳴笛取締不停，反而繼續往前跑給警察追，並再接連闖紅燈，其有要
    被告甲○○停車，但被告甲○○不停車，被告甲○○在環中路、西屯路等路段連
    續闖紅燈並急速過灣完全不顧其他來往通行人車之安全，被告甲○○當時之車速
    ，其只知道很快，因為其很緊張，所以不知道速度等語（見台灣台中地方法院檢
    察署九十二年度偵字第一一五八二號卷第九頁）。居上所述，被告甲○○所辯，
    要無足取，足見被告甲○○確有飆車行為無疑。雖證人乙○○於本院審理中到庭
    證述稱，被告甲○○沒有飆車，係害怕被警察誤會為飆車族云云，顯與其前於警
    訊中之證詞顯前後不符，且與前揭認定之被告甲○○犯罪事實不合，是其證言顯
    係臨訟勾串迴護被告甲○○之詞，委無足取，自難採為對被告甲○○有利事實認
    定之證據。此外，並有被告甲○○飆車現場圖一份、台中市警察局舉發違反道路
    交通管理事件通知單三份、查獲員警職務報告一份、汽車相片一幀附卷可稽，足
    證被告甲○○警訊中之自白確與事實相符。至於被告甲○○另請求傳訊另二位車
    上之證人黃慧娟、林明頡，因該二證人均係被告甲○○之友人，其等證言難免偏
    頗迴護被告甲○○，且被告甲○○之前揭犯罪事實亦已明灼，委無再予傳喚查證
    必要，併予敘明。是綜據上述，被告甲○○嗣雖於本院審理中翻異前供空言否認
    ，所辯無非臨訟畏罪飾卸之詞，要無足採，事證已臻明確，被告甲○○犯行洵堪
    認定。
二、核被告甲○○所為，係犯刑法第一百八十五條第一項之以他法致生陸路往來之危
    險罪。爰審酌被告甲○○犯罪之動機、目的、手段、品行極為不佳，詳如前述，
    此有台灣台中地方法院檢察署刑案資料查註紀錄表一份在卷可按、所生危害及犯
    罪後猶飾詞極力狡賴犯行，毫無悔意，犯後態度極為不佳等一切情狀，量處如主
    文所示之刑，並諭知易科罰金之折算標準，以資懲儆。
據上論斷，應依刑事訴訟法第二百九十九條第一項前段、刑法第一百八十五條第一項
、第四十一條第一項前段、罰金罰鍰提高標準條例第一條前段、第二條，判決如主文
。
中      華      民    國    九十二    年      九      月     十六     日
                                        臺灣臺中地方法院刑事第四庭
                                            法  官      洪  俊  誠
右正本證明與原本無異。
如不服本判決，應於判決送達後十日內向本院提出上訴狀，上訴於臺灣高等法院臺中
分院(須附繕本)。
                                            書記官      胡  美  娟
中      華      民      國    九十二    年      九      月     十六     日
附錄論罪科刑實體法條文：
刑法第一百八十五條（妨害公眾往來安全罪）：
損壞或壅塞陸路、水路、橋樑或其他公眾往來之設備或以他法致生往來之危險者，處
五年以下有期徒刑，拘役或五百元以下罰金。
（罰金部份業經提高十倍為五千元）
因而致人於死者，處無期徒刑或七年以上有期徒刑。致重傷者，處三年以上十年以下
有期徒刑。
第一項之未遂犯罰之。


司法院資訊處製作；財團法人民間司法改革基金會備份。
